【裁判字號】    95,抗,30
【裁判日期】    950208
【裁判案由】    選任臨時管理人
【裁判全文】
臺灣臺中地方法院民事裁定                95年度抗字第30號
抗  告  人  甲○○
上列當事人與相對人民安瓦斯實業股份有限公司間聲請選任臨時
管理人事件（案號：九十四年度聲字第二五○號），抗告人對於
本院中華民國九十四年十二月二十七日所為裁定提起抗告，本院
裁定如下：
    主  文
抗告駁回
抗告費用由抗告人負擔。
    理  由
一、按因裁定而權利受侵害者，得為抗告。駁回聲請之裁定，聲
    請人得為抗告。非訟事件法第四十一條第一、二項定有明文
    。次按抗告除本法另有規定外，準用民事訴訟法關於抗告程
    序之規定。同法第四十六條亦有明文。再按，抗告除民事訴
    訟法第四編別有規定外，準用民事訴訟法第三編第一章之規
    定。民事訴訟法第四百九十五條之一第一項亦有明文。末按
    ，提起上訴，如逾上訴期間或係對於不得上訴之判決而上訴
    者，原第一審法院應以裁定駁回之。又上訴不合法者，第二
    審法院應以裁定駁回之。民事訴訟法第四百四十二條第一項
    、第四百四十四條第一項前段亦分別定有明文。依據前開規
    定，如係對於不得抗告之裁定提起抗告者，第二審法院應以
    裁定駁回之。
二、本件抗告意旨略以：原裁定選任之臨時管理人乙○○已使相
    對人民安瓦斯實業股份有限公司（以下簡稱民安公司）被判
    處罰金六萬元及五十萬元，且亦將致民安公司再犯罪，是以
    ，原裁定再選任乙○○為臨時管理人即有損害民安公司全體
    股東之利益，爰請另選任公司原董事陳敏秀或封德台或律師
    楊盤江為臨時管理人。
三、查本件抗告人聲請選任臨時管理人事件，原審裁定主文為：
    「本院九十一年度聲字第一五七一號裁定所選任乙○○、丙
    ○○為民安瓦斯實業股份有限公司之臨時管理人，應予解任
    。選任乙○○、洪孟欽為民安瓦斯實業股份有限公司之臨時
    管理人。洪孟欽執行臨時管理人職務期間，相對人應每月給
    付新臺幣伍萬元之相當報酬。」，是並非駁回抗告人於原審
    聲請之裁定，依首開規定，並非得提起抗告之裁定，其理至
    明。抗告人提出原裁定選任之臨時管理人乙○○使民安公司
    遭判刑之情事，則發生在原審裁定之前，此觀抗告人抗告狀
    附證一、二即明，自難遽憑此認定民安公司股東係因原裁定
    而權利受侵害，至於抗告意旨指稱乙○○將領導民安公司再
    犯罪一節，純屬抗告人個人臆測之詞，亦難證明有非訟事件
    法第四十一條第一項「因裁定而權利受侵害」之事實，綜上
    所述，本件抗告不合法。
四、原審雖未依民事訴訟法第四百四十二條第一項以裁定駁回抗
    告，本院仍得依同法第四百四十四條第一項前段以裁定駁回
    之。
五、結論：本件抗告為不合法，爰依非訟事件法第四十六條、第
    二十一條第二項，民事訴訟法第四百九十五條之一第一項、
    第四百四十四條第一項前段、第九十五條、第七十八條，裁
    定如主文。
中    華    民    國    95    年    2     月    8     日
                民事第四庭審判長法  官  夏一
                                法  官  蔡美華
                                法  官  曹宗鼎
正本係照原本作成。如不服本裁定，僅得於收受本裁定正本送達
後10日內，以適用法規顯有錯誤為理由，向本院提出再抗告狀
，（須附繕本一份及繳納再抗告裁判費新台幣1,000元），經本
院許可後紿可再抗告。
中    華    民    國    95    年    2     月    8     日
                                書記官


司法院資訊處製作；財團法人民間司法改革基金會備份。
